【裁判字號】    94,訴,671
【裁判日期】    950512
【裁判案由】    毒品危害防制條例
【裁判全文】
臺灣板橋地方法院刑事判決               94年度訴字第671號
公  訴  人  臺灣板橋地方法院檢察署檢察官
被      告  甲○○
                    號1樓
                    （現羈押於臺灣臺北看守所）
上列被告因違反毒品危害防制條例案件，經檢察官提起公訴（94
年度毒偵字第1645號），及移送併案審理（95年度毒偵字第1981
、2075號），本院依簡式審判程序判決如下：
    主  文
甲○○連續施用第一級毒品，處有期徒刑捌月。扣案海洛因柒包
內之海洛因（驗餘淨重共計肆點柒玖公克）、扣案香煙壹支內之
微量海洛因均沒收銷燬之，上開海洛因之外包裝袋柒只、香煙壹
支均沒收。又連續施用第二級毒品，處有期徒刑肆月。扣案安非
他命拾包內之安非他命（驗餘淨重共計拾肆點貳參捌公克）沒收
銷燬之，上開安非他命之外包裝袋拾只、吸食器貳組、錫箔紙捌
張均沒收。有期徒刑部分應執行有期徒刑拾月。
    事  實
一、甲○○前因施用毒品案件，經本院以93年度毒聲字第819 號
    裁定送觀察、勒戒後，認無繼續施用毒品之傾向，而於民國
    93年11月8 日執行完畢釋放出所，並由臺灣板橋地方法院檢
    察署檢察官以93年度核退毒偵字第342 號、第1653號為不起
    訴處分確定。詎其仍未戒除毒癮，復基於施用第一級毒品海
    洛因及第二級毒品安非他命之概括犯意，自94年1 月中旬某
    日起至95年2 月6 日止，連續在臺北縣板橋市○○路○段38
    巷156 弄102 號1 樓住處，以將海洛因粉末摻入香煙中，再
    點火加以吸食之方式，非法施用第一級毒品海洛因多次，及
    以將安非他命粉末置於玻璃球管吸食器內或錫箔紙上，再以
    火置於其下方燒烤使安非他命產生煙霧而加以吸用之方式，
    非法施用第二級毒品安非他命多次，施用頻率約為每日各施
    用一次。嗣先於94年1 月21日晚間7 時5 分許，在臺北縣土
    城市○○路209 號9 樓之2 為警持搜索票查獲，並扣得其所
    有供施用之海洛因一包（驗餘淨重0.06公克、空包裝重0.20
    公克）、安非他命七包（毛重共計3.86公克、淨重共計2.46
    公克、驗餘淨重共計2.39公克）、及其所有供施用安非他命
    所用之自製吸食器一組等物；又於94年8 月2 日凌晨4 時許
    ，在臺北縣板橋市○○○路○段與南雅東路口為警緝獲，並
    扣得其所有供施用之海洛因一包（驗餘淨重0.35公克、空包
    裝重0.19公克）、及與本件施用毒品案件無關之大麻一包（
    此部分所涉持有第二級毒品大麻案件，業由本院於95年4 月
    28日以95年度易字第439 號刑事判決判處拘役59日，現尚未
    確定）等物；後又於95年2 月7 日上午11時30分許，在臺北
    市○○區○○路四段101 巷7 號2 樓為警緝獲，並扣得其所
    有供施用之海洛因五包（驗餘淨重共計4.38公克、空包裝重
    1.20公克）、安非他命三包（驗餘淨重共計11.848公克）、
    其所有供施用安非他命所用之錫箔紙八張、自製吸食器一組
    、供施用海洛因所用摻有微量海洛因之香煙一支，及與本件
    施用毒品案件無關之分裝袋六十五個、電子磅秤一台、行動
    電話二支、行動電話晶片卡二枚、現金新臺幣（下同）七萬
    六千七百元等物。
二、案經臺北市政府警察局萬華分局、臺北縣政府警察局板橋分
    局分別報請臺灣板橋地方法院檢察署檢察官，及由臺北市政
    府警察局文山第二分局報請臺灣臺北地方法院檢察署檢察官
    呈請臺灣高等法院檢察署檢察長令轉臺灣板橋地方法院檢察
    署檢察官偵查起訴及移送併案審理。
    理  由
一、本件被告甲○○所犯係死刑、無期徒刑、最輕本刑為三年以
    上有期徒刑以外之罪，其於準備程序中就被訴事實為有罪之
    陳述，經法官告知簡式審判程序之旨，並聽取公訴人及被告
    之意見後，本院業已於94年3 月16日依刑事訴訟法第273 條
    之1 第1 項之規定，合議裁定由受命法官獨任進行簡式審判
    程序，合先敘明。
二、前揭事實業據被告甲○○於本院審理中供承不諱，而其於上
    開時、地為警查獲後所採集之尿液經以EIA 酵素免疫分析法
    初步檢驗，再以GC/MS 氣相層析質譜儀法確認檢驗結果，確
    均呈鴉片類及安非他命類陽性反應乙節，亦有臺灣尖端先進
    生技醫藥股份有限公司94年1 月31日濫用藥物檢驗報告（萬
    華單一-23 號）、臺灣檢驗科技股份有限公司94年8 月19日
    編號CH/2005/80259 號、95年2 月7 日編號CH/2006/11214
    號、95年2 月22日編號CH/2006/20282 號濫用藥物尿液檢驗
    報告、被移送人姓名及代碼對照表各一紙、尿液檢體委驗單
    二紙附卷可稽，復有前開毒品海洛因七包、安非他命十包及
    施用毒品之器具吸食器二組、錫箔紙八張、摻有微量海洛因
    之香煙一支等物扣案可資佐證，暨扣案物品照片共計二十五
    幀在卷可按，其中上開扣案海洛因七包、安非他命十包及香
    煙一支，經送鑑定結果，確實含有海洛因或安非他命成分乙
    節，亦有法務部調查局94年3 月30日調科壹字第060009532
    號、94年10月7 日調科壹字第060010330 號鑑定通知書、臺
    北市政府警察局94年6 月8 日北市鑑毒字第127 號鑑驗通知
    書、行政院衛生署管制藥品管理局95年3 月29日管檢字第
    0950002352號鑑定書各一紙在卷可參，被告自白既有上開證
    據足資補強，應堪信為真實。據此，本案事證明確，被告犯
    行堪以認定。
三、又被告前因施用毒品案件，經本院以93年度毒聲字第819 號
    裁定送觀察、勒戒後，認無繼續施用毒品之傾向，而於93年
    11月8 日執行完畢釋放出所，並由臺灣板橋地方法院檢察署
    檢察官以93年度核退毒偵字第342 號、第1653號為不起訴處
    分確定等情，有上開不起訴處分書及臺灣高等法院被告前案
    紀錄表各一份在卷可參，其再犯本件施用第一級、第二級毒
    品之罪，係於觀察、勒戒執行完畢釋放後，五年內再犯該條
    例第10條第1 項、第2 項之罪，依毒品危害防制條例第23條
    第2 項規定，應逕予論罪科刑。
四、按海洛因、安非他命分別係毒品危害防制條例第2 條第2 項
    第1 款、第2 款所稱之第一級、第二級毒品，核被告所為，
    係分別觸犯上開條例第10條第1 項之施用第一級毒品罪及同
    條第2 項之施用第二級毒品罪。被告為施用第一級毒品海洛
    因及第二級毒品安非他命而持有之行為，均為其施用之高度
    行為所吸收而不另論罪。又被告先後多次施用第一級毒品海
    洛因及第二級毒品安非他命之犯行，均時間緊接，方法相同
    ，所犯各係構成要件相同之罪名，顯皆係基於概括犯意反覆
    為之，均應依刑法第56條連續犯之規定論以一罪，並各加重
    其刑。被告所犯上開二罪，犯意各別，行為互殊，應予分論
    併罰。本院爰審酌被告前已有違反毒品危害防制條例經觀察
    、勒戒之紀錄，業如前述，猶不知悔改而再犯本件施用毒品
    之犯行，顯見其戒除毒癮之意志薄弱，惟其施用毒品係自戕
    行為，對他人法益尚無具體危害，及其施用毒品之動機、時
    間、次數暨犯罪後坦承犯行之態度等一切情狀，分別量處如
    主文所示之刑，並就有期徒刑部分定其應執行之刑。
五、扣案被告所持有之海洛因七包驗餘淨重共計4.79公克，及扣
    案香煙上所餘之微量海洛因係第一級毒品，扣案被告所持有
    之安非他命十包驗餘淨重共計14.238公克則係第二級毒品，
    不論屬於犯人與否，均應依毒品危害防制條例第18條第1 項
    前段規定沒收銷燬之。其中於95年2 月7 日所扣得編號G000
    00000 號之安非他命一包（驗餘淨重9.142 公克），被告於
    本院審理中雖否認為其所有，然該包安非他命與被告自承為
    其所有編號G00000000 號之安非他命二包係一同為警搜獲，
    且被告於警詢及偵查中均坦承為其所有，同案被告王敏明於
    偵查中亦供稱該包安非他命為被告所有，是被告上開所辯並
    不足採，該包安非他命應確為被告所有，當無疑義。又前揭
    海洛因之外包裝袋七只及安非他命之外包裝袋十只，有防制
    毒品裸露、潮濕、便於攜帶之功能，扣案吸食器二組、錫箔
    紙八張及香煙一支，則係被告用以施用安非他命或海洛因之
    器具，均屬被告所有供犯本件施用毒品犯行所用之物，業據
    其供承在卷，爰併依刑法第38條第1 項第2 款之規定沒收之
    。至扣案分裝袋六十五個、電子磅秤一台、行動電話二支、
    行動電話晶片卡二枚、現金七萬六千七百元等物，雖為被告
    所有，但與被告所為本件施用毒品之犯行，尚無直接關聯，
    爰不併諭知沒收，附此敘明。
六、本件公訴人原雖僅起訴被告於94年1 月21日為警採尿前26小
    時、96小時內之某時分別施用第一級毒品、第二級毒品之行
    為，惟被告自94年1 月中旬某日起至95年2 月6 日止，在上
    開處所施用第一級毒品海洛因、第二級毒品安非他命多次之
    行為，既係基於概括之犯意為之，為連續犯，業如前述，屬
    裁判上之一罪，其一部起訴之效力及於全部，且經檢察官移
    送併案審理，基於審判不可分原則，本院自得併予審究，併
    此敘明。
據上論斷，應依刑事訴訟法第273 條之1 第1 項、299 條第1 項
前段，毒品危害防制條例第10條第1 項、第2 項、第18條第1 項
前段，刑法第11條前段、第56條、第51條第5 款、第38條第1 項
第2 款，判決如主文。
本案經檢察官乙○○到庭執行職務。
中    華    民    國    95    年    5     月    12    日
                  刑事第十八庭  法  官 張紹省
以上正本證明與原本無異。
如不服本判決應於送達後十日內向本院提出上訴狀。
                                書記官 周雅玲
中    華    民    國    95    年    5     月    12    日
附錄本案論罪科刑法條全文：
毒品危害防制條例第10條
施用第一級毒品者，處六月以上五年以下有期徒刑。
施用第二級毒品者，處三年以下有期徒刑。


司法院資訊處製作；財團法人民間司法改革基金會備份。
